【裁判字號】    98,簡上,1058
【裁判日期】    981223
【裁判案由】    詐欺
【裁判全文】
臺灣臺中地方法院刑事判決            98年度簡上字第1058號
上  訴  人  臺灣臺中地方法院檢察署檢察官
被      告  乙○○
                      號
                    （現另案在臺灣臺中監獄執行）
上列上訴人因被告詐欺案件，不服本院臺中簡易庭98年度簡字第
966 號中華民國98年9 月14日第一審簡易判決（起訴案號：臺灣
臺中地方法院檢察署98年度偵字第17618 號），提起上訴，本院
管轄之第二審合議庭判決如下：
    主    文
上訴駁回。
    犯罪事實及理由
一、本案經本院合議庭審理結果，認第一審簡易判決認事（除起
    訴書犯罪事實欄一第9 行「存摺」之記載後面，應補充記載
    「印章」；第2 行「8 月」之後，應補充記載「另因竊盜案
    件由本院以96年度豐簡字第373 號、96年度易字第2556號分
    別判處有期徒刑4 月確定，嗣經裁定定應執行有期徒刑7 月
    確定，上開有期徒刑8 月及7 月之刑期接續執行後」；第15
    行「等文書予丙○○」之後面，應補充記載「（乙○○對於
    正犯所為之行使偽造公文書部分之犯行，事先並無預見，尚
    乏幫助行使偽造公文書之犯意）」外）、用法及量刑均無不
    當，應予維持，並引用本院第一審簡易判決書及原審判決所
    引臺灣臺中地方法院檢察署檢察官起訴書記載之犯罪事實、
    證據及理由（如附件）。
二、被上訴人即被告（下稱被告）乙○○固承認有於起訴書所載
    之時、地，交付上開帳戶之存摺、印章、金融卡（含密碼）
    等物予姓名、年籍均不詳之成年男子之事實，惟矢口否認涉
    有幫助詐欺之犯行，辯稱：伊沒有幫助詐欺之犯意，伊是被
    利用的，當時因伊沒錢吃飯，才以新臺幣（下同）100 元出
    售帳戶云云，惟查：按刑法上之故意，分直接故意（確定故
    意）與間接故意（不確定故意），「行為人對於構成犯罪之
    事實，明知並有意使其發生者」為直接故意；又「行為人對
    於構成犯罪之事實，預見其發生而其發生並不違背其本意者
    」為間接故意；按今日一般人申設帳戶並無任何資格限制，
    並非難事，如非供犯罪之非法使用，衡情，自無置自己名義
    帳戶不用，而取得他人帳戶使用之必要。且近年來詐欺取財
    之犯罪類型層出不窮，該等犯罪，多數均係利用他人帳戶作
    為詐欺匯款使用，業經媒體廣為披載，是依一般人通常之知
    識、智能及經驗，均已知悉陌生人購買帳戶，當係供犯罪使
    用無疑，且被告亦自承知悉會出錢跟別人購買帳戶，即是欲
    作為不正當犯罪使用乙情（見警卷第3 、4 頁；本院卷第40
    頁），故被告雖然對於該不詳姓名者實際施詐之手段、內情
    並不瞭解，但其主觀上顯具有縱使該不詳姓名之成年人於取
    得該帳戶後，持以作為詐欺取財供被害人匯款使用，亦不違
    背其本意之不確定故意至明。是被告辯稱無幫助詐欺之犯意
    云云，顯不足採，其犯行明確，堪以認定。
三、上訴人臺灣臺中地方法院檢察署檢察官對於原審判決未指摘
    任何違誤，僅謂被告造成被害人損失80萬元，卻只判處有期
    徒刑4 月，得易科罰金，原審量刑過輕而請求改判等語。按
    關於刑之量定，係實體法上賦予法院得為自由裁量之事項，
    苟已斟酌刑法第57條各款所列情狀，而未逾越法定刑度，或
    濫用其權限，即不得任意指摘為違法，最高法院72年臺上字
    第6696號、75年臺上字第7033號判例均可參照。且在同一犯
    罪事實與情節，如別無其他加重或減輕之原因，下級審法院
    量定之刑，亦無過重或失輕之不當情形，則上級審法院對下
    級審法院之職權行使，原則上應予尊重（最高法院85年度臺
    上字第2446號判決參照）。經查：原審參酌卷內資料，依法
    判決，並未逾越法定刑度，或濫用其權限，核無違誤，且犯
    罪所生之損害即被害人之受損情形，本為刑法第57條所規定
    之科刑輕重標準之一，原審判處被告有期徒刑4 月，並無過
    輕之情形，足認業已考量被害人受損情形而為量刑依據無疑
    ，尚無不當，至被害人損失之金額得否獲得賠償，乃屬民事
    問題，自難徒以此指摘原審判決有何違法失當之處，本件上
    訴，尚無理由，應予駁回。
據上論斷，應依刑事訴訟法第455 條之1 第1 項、第3 項、第36
8 條、第373條，判決如主文。
本案經檢察官甲○○到庭執行職務。
中    華    民    國    98    年    12    月    23    日
                  刑事第十一庭  審判長法  官  李雅俐
                                      法  官  王世華
                                      法  官  蔡美華
上為正本係照原本作成
本件不得上訴。
                                      書記官  張皇清
中    華    民    國    98    年    12    月    23    日


司法院資訊處製作；財團法人民間司法改革基金會備份。
